臺灣高等法院高雄分院民事裁定
111年度家再字第4號
再審聲請人  蘇莞婷  
再審相對人  林月媛  
上列當事人間請求返還借名登記物事件，再審聲請人對於中華民
國111年2月16日本院111年度家再字第1號確定裁定，聲請再審，
，本院裁定如下：
    主  文
再審聲請駁回。
再審訴訟費用由再審聲請人負擔。
    理  由
一、聲請意旨略以：聲請人前對本院108年度家再字第1號確定判
    決（下稱1號確定判決）提起再審之訴，經本院110年度家再
    字第1號以聲請人所提再審之訴逾30日不變期間，再審之訴
    不合法為由而裁定駁回確定（下稱原110年裁定），惟聲請
    人所提再審之訴並未逾期，且原110年裁定未就實質案情審
    酌即逕予駁回，顯已違背最高法院意旨，經聲請人再就原11
    0年裁定聲請再審，復由本院以111年度家再字第1號以再審
    不合法裁定駁回（下稱系爭確定裁定），然系爭確定裁定亦
    未論斷具體上訴理由，僅指摘形式上不符程式，有判決不適
    用法規之違法。此外，本院108年度家上字第12號確定判決
    亦為枉法誤判，爰依民事訴訟法第496條第7、9款聲請再審
    ，並聲明：㈠系爭確定裁定均廢棄。㈡本院108年度家上字第1
    2號確定判決准予再審並發回更審。
二、按裁定已經確定，而有民事訴訟法第496條第1 項或第497條
    之情形者，得準用本編之規定，聲請再審。同法第507條定
    有明文。又對於確定裁定聲請再審，依同法第507條準用第5
    01條第1項第4款之規定，應於訴狀表明再審理由。而所謂表
    明再審理由，係指必須敘明確定判決或裁定有民事訴訟法第
    496條第1項各款所列再審原因之何款事由或有同法第497條
    之情形，暨合於各該款法定再審事由之具體情事而言，倘僅
    泛言有何條款之再審事由，無具體情事者，難謂已合法表明
    再審事由，其聲請即屬不合法，且毋庸命其補正，得逕行駁
    回之。另按聲請再審，係請求廢棄其前確定裁定為目的，苟
    聲請人對原確定裁定聲請再審之主張合於法定再審理由，始
    需遞次審理原確定裁定前之諸確定裁判，如對原確定裁定聲
    請再審非有理由，法院即無庸就該確定裁定前之諸確定裁判
    為審理。
三、經查，本件再審聲請人之再審理由，係以原110年裁定錯誤
    認其逾30日不變期間，且未論及借名登記及證物偽造等實質
    案情云云，均係針對原110年裁定所為之指摘，綜觀其再審
    聲請意旨，並未表明系爭確定裁定有何合於民事訴訟法第49
    6條第1項各款及第497條再審事由之具體情事，難謂已合法
    表明再審事由，揆諸上開說明，本件再審之聲請自非合法，
    且無庸命補正，應予駁回。至聲請人主張本院108度家上字
    第12號確定判決有所違誤云云，應屬本院認再審聲請人對系
    爭確定裁定聲請再審有理由後，始須遞次審理該確定裁定前
    之各確定裁判有無理由之問題，然再審聲請人就系爭確定裁
    定之再審聲請既不合法，本院自無庸就系爭確定裁定前之諸
    確定裁判為遞次審理，附予敘明。
四、據上論結，本件再審之聲請為不合法，爰裁定如主文。　
中　　華　　民　　國　　111 　年　　6 　　月　　9 　　日
                        家事法庭
                                審判長法　官 蘇姿月
                                      法　官 郭宜芳
                                      法　官 謝雨真
以上正本證明與原本無異。
如不服本裁定應於送達後10日內向本院提出抗告狀（須按他造當
事人之人數附繕本），並繳納抗告費新臺幣1,000元。
中　　華　　民　　國　　111 　年　　6 　　月　　9 　　日
                                      書記官 陳勃諺